臺灣嘉義地方法院刑事裁定
110年度聲字第876號
聲  請  人  臺灣嘉義地方檢察署檢察官
受  刑  人  呂豐任




上列聲請人因受刑人數罪併罰有二裁判以上，聲請定其應執行之
刑（110年度執字第2809號），本院裁定如下：
    主  文
呂豐任所犯如附表各罪所處之有期徒刑部分，應執行有期徒刑拾
伍年。
    理  由
一、聲請意旨略以：受刑人呂豐任犯詐欺等案件，先後經法院判
    決確定如附表各罪所處之刑，應依刑法第53條及第51條第5
    款規定，定其應執行之刑，爰依刑事訴訟法第477條第1項，
    聲請定其應執行刑等語。
二、按裁判確定前犯數罪者，併合處罰之。但有下列情形之一者
    ，不在此限：一、得易科罰金之罪與不得易科罰金之罪。二
    、得易科罰金之罪與不得易服社會勞動之罪。三、得易服社
    會勞動之罪與不得易科罰金之罪。四、得易服社會勞動之罪
    與不得易服社會勞動之罪。前項但書情形，受刑人請求檢察
    官聲請定應執行刑者，依第51條規定定之；數罪併罰，有二
    裁判以上者，依刑法第51條之規定，定其應執行之刑，刑法
    第50條及第53條分別定有明文。再法律上屬於自由裁量之事
    項，有其外部性界限及內部性界限，並非概無拘束。依據法
    律之具體規定，法院應在其範圍選擇為適當之裁判者，為外
    部性界限；而法院為裁判時，應考量法律之目的，及法律秩
    序之理念所在者，為內部性界限。法院為裁判時，二者均不
    得有所逾越（最高法院80年度台非字第473號判決意旨參照
    ）。是以數罪併罰，有二裁判以上，定其應執行之刑時固屬
    法院自由裁量事項，然仍應受前揭外部性界限及內部性界限
    之拘束。
三、經查，受刑人因犯詐欺等案件，先後經法院判處如附表所示
    之罪刑確定（共129罪），有各該刑事判決及臺灣高等法院
    被告前案紀錄表附卷可參。又附表編號4所示部分，為得易
    科罰金之罪，而其餘編號所示部分係不得易科罰金之罪，因
    受刑人具狀請求檢察官就如附表所示之罪，向法院聲請定其
    應執行之刑，有受刑人請求臺灣嘉義地方檢察署檢察官向法
    院聲請定應執行刑意願回覆表1份在卷可考（聲字卷第15-16
    頁），且經本院詢問受刑人之意見，受刑人僅表示請依法裁
    定等情（聲字卷第123頁），而本院為上開案件犯罪事實最
    後判決之法院，認首揭聲請為正當。
四、另受刑人所犯如附表編號1至4、5、7至8、9至14、15、16至
    20所示之罪，分別經法院判決定應執行有期徒刑確定，此有
    各該判決書及臺灣高等法院被告前案紀錄表可佐。是本院就
    受刑人所犯如附表所示案件定應執行刑，除不得逾越刑法第
    51條第5款所定法律之外部界限，即不得重於附表所示各罪
    加計之總和外，亦應受內部界限之拘束即不得逾20年8月。
五、又本院審酌受刑人所犯如附表所示各罪，犯罪類型除附表編
    號4以外，其餘各罪均為加入綽號為「四哥」之成年人組成
    之詐欺集團，並擔任車手工作，其行為態樣均相同、所侵害
    之法益並非具有不可替代性或不可回復性之個人法益、責任
    非難重複程度較高，且期間均於105年7月至10月間，而考量
    人之生命有限，刑罰對受刑人造成之痛苦程度係以刑度增加
    而生加乘效果，故使用過度刑罰，恐有邊際效應遞減之不當
    效果，並衡酌受刑人犯如附表所示各罪之犯罪類型、行為態
    樣、手段、動機、侵害法益種類等情為整體評價後，依刑法
    第51條所定限制加重原則，及多數犯罪責任遞減原則，爰於
    外部界限及內部界限範圍內，定應執行刑如主文所示。
六、依刑事訴訟法第477條第1項，刑法第53條、第50條第2項、
    第51條第5款，裁定如主文。
中　　華　　民　　國　　110 　年　　11　　月　　30　　日
                  刑事第四庭    法　官　沈芳伃
以上正本證明與原本無異。
如不服本裁定，應於送達後5日內，向本院提出抗告狀。（應附
繕本）
中　　華　　民　　國　　110 　年　　11　　月　　30　　日
                                書記官　張簡純靜
【附表】
編　　　　　號  1 2 3 罪　　　　　名  詐欺   宣　　告　　刑  有期徒刑1年3月（9次） 有期徒刑1年3月 有期徒刑1年3月（3次） 犯　罪　日　期  ①105年10月06日（5次） ②105年10月10日（4次） 105年10月06日 ①105年10月07日 ②105年10月09日（2次） 偵查(自訴)機關 年　度　案　號  臺南地檢105年度偵字第18292、19320號 臺南地檢106年度偵字第2125號 臺南地檢105年度偵字第19559、20223號 最　後 事實審 法　　院 臺南地院    案　　號 105年度訴字第957號 106年度訴字第543號 106年度訴字第733號  判決日期 106年03月08日 106年09月14日 106年08月31日 確　定 判　決 法　　院 臺南地院    案　　號 105年度訴字第957號 106年度訴字第543號 106年度訴字第733號  判決日期 106年04月11日 106年10月14日 106年12月26日  備註   ①臺南地檢106年度執字第4147號。 ②編號1至4經臺北地院107年度聲字第937號定應執行有期徒刑7年確定。 ①臺南地檢106年度執字第10143號。 ②編號1至4經臺北地院107年度聲字第937號定應執行有期徒刑7年確定。 ①臺南地檢107年度執字第1169號。 ②編號1至4經臺北地院107年度聲字第937號定應執行有期徒刑7年確定。 

編　　　　　號  4 5 6 罪　　　　　名  詐欺（編號4部分，聲請書附表編號4誤載為「不能安全駕駛致交通危險罪」，應予更正）   宣　　告　　刑  有期徒刑6月（7次），如易科罰金，均以新臺幣1,000元折算1日。 有期徒刑1年3月（8次） 有期徒刑1年2月 犯　罪　日　期  ①105年11月02日（6次） ②105年11月03日 ①105年08月04日 ②105年08月09日（3次） ③105年08月17日 ④105年08月19日（3次） 105年08月11日 偵查(自訴)機關 年　度　案　號  臺北地檢106年度偵字第15211號 嘉義地檢106年度偵字第1340號 嘉義地檢106年度偵字第1339號 最　後 事實審 法　　院 臺北地院 嘉義地院   案　　號 106年度審訴字第611號 107年度訴字第204號 107年度訴字第228號  判決日期 106年10月19日 107年4月30日 107年4月30日 確　定 判　決 法　　院 臺北地院 嘉義地院   案　　號 106年度審訴字第611號 107年度訴字第204號 107年度訴字第228號  判決日期 106年11月14日 107年5月21日 107年5月25日  備註   ①臺北地檢106年度執字第9322號。 ②編號1至4經臺北地院107年度聲字第937號定應執行有期徒刑7年確定。 ①嘉義地檢107年度執字第2505號。 ②經定應執行有期徒刑3年7月確定。 嘉義地檢107年度執字第2537號。 

編　　　　　號  7 8 9 罪　　　　　名  詐欺   宣　　告　　刑  有期徒刑1年1月 有期徒刑1年2月 有期徒刑1年3月（14次） 犯　罪　日　期  105年07月19日 105年07月19日 ①105年07月21日 ②105年07月29日 ③105年08月04日 ④105年08月06日（2次） ⑤105年07月09日 ⑥105年07月13日（3次） ⑦105年08月08日（3次） ⑧105年08月14日（2次） 偵查(自訴)機關 年　度　案　號  嘉義地檢106年度偵字第2778號  嘉義地檢106年度偵字第5234號等 最　後 事實審 法　　院 嘉義地院    案　　號 107年度訴字第483號  107年度訴字第535號  判決日期 107年08月31日  107年09月25日 確　定 判　決 法　　院 嘉義地院    案　　號 107年度訴字第483號   107年度訴字第535號  判決日期 107年09月28日  107年10月19日  備註   ①嘉義地檢107年度執字第4651號。 ②編號7至8經定應執行有期徒刑1年3月確定。  ①嘉義地檢107年度執字第4915號。 ②編號9至14經定應執行有期徒刑4年6月確定。 

編　　　　　號  10 11 12 罪　　　　　名  詐欺   宣　　告　　刑  有期徒刑1年6月（3次） 有期徒刑1年5月（5次） 有期徒刑1年4月（6次） 犯　罪　日　期  ①105年07月28日 ②105年07月29日 ③105年07月30日 ①105年07月29日 ②105年07月31日 ③105年08月02日 ④105年07月10日 ⑤105年08月08日 ①105年07月31日 ②105年08月06日 ③105年07月13日 ④105年08月08日（2次） ⑤105年08月14日 偵查(自訴)機關 年　度　案　號  嘉義地檢106年度偵字第5234號等   最　後 事實審 法　　院 嘉義地院    案　　號 107年度訴字第535號    判決日期 107年09月25日   確　定 判　決 法　　院 嘉義地院    案　　號 107年度訴字第535號    判決日期 107年10月19日    備註   ①嘉義地檢107年度執字第4915號。 ②編號9至14經定應執行有期徒刑4年6月確定。   

編　　　　　號  13 14 15 罪　　　　　名  詐欺   宣　　告　　刑  有期徒刑1年2月（7次） 有期徒刑1年7月 有期徒刑1年（13次） 犯　罪　日　期  ①105年07月31日 ②105年08月02日（2次） ③105年07月13日 ④105年07月23日 ⑤105年08月08日 ⑥105年08月14日 105年07月31日 ①105年08月10日（3次） ②105年08月12日 ③105年08月13日（5次） ④105年08月16日（4次） 偵查(自訴)機關 年　度　案　號  嘉義地檢106年度偵字第5234號等  嘉義地檢106年度偵字第8130號 最　後 事實審 法　　院 嘉義地院    案　　號 107年度訴字第535號  108年度訴字第401號  判決日期 107年09月25日  108年07月25日 確　定 判　決 法　　院 嘉義地院    案　　號 107年度訴字第535號  108年度訴字第401號  判決日期 107年10月19日  108年08月19日  備註   ①嘉義地檢107年度執字第4915號。 ②編號9至14經定應執行有期徒刑4年6月確定。  ①嘉義地檢108年度執字第3641號。 ②經定應執行有期徒刑1年6月確定。 

編　　　　　號  16 17 18 罪　　　　　名  詐欺   宣　　告　　刑  有期徒刑1年1月（29次） 有期徒刑1年4月（3次） 有期徒刑1年2月（14次） 犯　罪　日　期  ①105年05月07日（2次） ②105年05月26日 ③105年06月03日（2次） ④105年06月11日（2次） ⑤105年06月19日（5次） ⑥105年06月23日 ⑦105年07月11日（2次） ⑧105年07月18日 ⑨105年07月27日（2次） ⑩105年08月19日（5次） ⑪105年08月18日 ⑫105年10月11日（5次） ①105年05月14日 ②105年07月01日 ③105年07月29日 ①105年05月26日 ②105年06月01日 ③105年06月03日 ④105年06月11日 ⑤105年06月13日 ⑥105年06月14日 ⑦105年06月19日 ⑧105年07月07日 ⑨105年07月10日 ⑩105年07月14日 ⑪105年07月18日 ⑫105年07月19日 ⑬105年07月27日 ⑭105年10月11日 偵查(自訴)機關 年　度　案　號  嘉義地檢106年度偵字第2774號等   最　後 事實審 法　　院 嘉義地院    案　　號 108年度訴字第77號等    判決日期 110年08月18日   確　定 判　決 法　　院 嘉義地院    案　　號 108年度訴字第77號等    判決日期 110年09月27日    備註   ①嘉義地檢110年度執字第2809號。 ②編號16至20經定應執行有期徒刑3年2月確定。    

編　　　　　號  19 20  罪　　　　　名  詐欺 詐欺  宣　　告　　刑  有期徒刑1年3月（2次） 有期徒刑1年6月  犯　罪　日　期  ①105年06月15日 ②105年07月01日 105年08月02日  偵查(自訴)機關 年　度　案　號  嘉義地檢106年度偵字第2774號等   最　後 事實審 法　　院 嘉義地院    案　　號 108年度訴字第77號等    判決日期 110年08月18日   確　定 判　決 法　　院 嘉義地院    案　　號 108年度訴字第77號等    判決日期 110年09月27日    備註   ①嘉義地檢110年度執字第2809號。 ②編號16至20經定應執行有期徒刑3年2月確定。